【裁判字號】    98,審易,1398
【裁判日期】    980930
【裁判案由】    竊盜
【裁判全文】
臺灣桃園地方法院刑事判決            98年度審易字第1398號
公  訴  人  臺灣桃園地方法院檢察署檢察官
被      告  乙○○
                     （現另案在臺灣桃園監獄執行中）
上列被告因竊盜案件，經檢察官提起公訴（98年度偵緝字第1056
號），被告於本院準備程序進行中，就被訴事實為有罪之陳述，
經本院告知簡式審判程序意旨，並聽取公訴人及被告之意見後，
本院裁定改依簡式審判程序審理，茲判決如下：
    主  文
乙○○竊盜，累犯，處有期徒刑參月，如易科罰金，以新臺幣壹
仟元折算壹日。
其餘被訴竊盜部分免訴。
    事  實
一、乙○○前於民國91年間因竊盜案件，經國防部東部地方軍事
    法院以92年度花審字第24號判決判處有期徒刑8 月確定，於
    93年1 月13日執行完畢。復於91年間因違反著作權法案件，
    經本院以91年度易字第1429號判決判處有期徒刑4 月、緩刑
    3 年確定，嗣經撤銷緩刑，而應執行有期徒刑3 年；復於同
    年間因竊盜案件，經臺灣臺東地方法院以92年度簡字第27號
    判決判處有期徒刑6 月確定，上開二罪刑嗣經臺灣臺東地方
    法院以92年度聲字第768 號裁定合併定其應執行刑為有期徒
    刑9 月，於93年10月3 日縮刑期滿執行完畢（於本案構成累
    犯）。詎其仍不知悔改，竟因缺錢花用，於97年8 月14日凌
    晨某時，意圖為自己不法之所有，在桃園縣中壢市○○街12
    5 巷34號前，趁丙○○疏未關妥車門之際，徒手開啟車門，
    侵入丙○○停於該處之車號8H-6342 號自小客車內，竊取現
    金新台幣（下同）100 餘元、高速公路回數票2 本、汽車行
    車執照等財物得手。嗣於98年1 月4 日凌晨2 時20分許，在
    桃園縣中壢市○○街137 巷58弄4 號前，因另涉竊盜案件為
    警查獲，並於偵訊時坦承上開犯行而自首接受裁判。
二、案經桃園縣政府警察局中壢分局報告臺灣桃園地方法院檢察
    署檢察官偵查起訴。
    理  由
一、本案被告乙○○所犯之罪，並非法定刑為死刑、無期徒刑或
    最輕本刑3 年以上有期徒刑之罪，亦非高等法院管轄第一審
    之案件，而被告於準備程序中就被訴事實已為有罪之陳述，
    經本院告知簡式審判程序之旨，並聽取公訴人、被告及辯護
    人之意見後，本院乃依刑事訴訟法第273 條之1 第1 項規定
    ，裁定進行簡式審判程序，合先敘明。
二、有罪部分：
  (一)上揭事實業據被告乙○○於偵查及本院審理中均坦承不諱，
    核與證人即被害人丙○○於警詢指述之情節相符，足認被告
    前開任意性自白與事實相符，堪以採信。綜上，本件事證明
    確，被告犯行已堪認定，應依法論罪科刑。
  (二)核被告所為，係犯刑法第320 條第1 項之竊盜罪。又被告有
    如上開事實欄一所載之科刑及執行紀錄，有臺灣高等法院被
    告前案紀錄表1 份在卷可佐，其受徒刑執行完畢後5 年內，
    故意再犯本件有期徒刑以上之罪，為累犯，應依刑法第47條
    第1 項之規定，加重其刑。另按「刑法第六十二條所謂發覺
    ，固非以有偵查犯罪權之機關或人員確知其人犯罪無誤為必
    要，而於對其發生嫌疑時，即得謂為已發覺；但此項對犯人
    之嫌疑，仍須有確切之根據得為合理之可疑者，始足當之，
    若單純主觀上之懷疑，要不得謂已發生嫌疑。」（最高法院
    72年度上字第641 號判例參照），經查，被告乙○○在有偵
    查職權之機關尚未發覺上開竊盜犯行前，於偵訊時主動供出
    上開竊盜犯行，業據其供承在卷，再觀之全案卷證，亦查無
    可資證明有足以讓承辦警員對於被告乙○○涉犯上開竊盜犯
    行，客觀上存有合理懷疑之事證，合於刑法第62條前段之自
    首要件，爰依法減輕其刑，並先加後減之。爰審酌被告正值
    青壯年，不思以正當手段獲取財物，竟圖不勞而獲為本案竊
    盜犯行，危害社會治安及被害人之權益，所為非是，自應予
    以相當之非難，兼衡被告犯罪之動機、目的、手段、智識程
    度、遭竊財物價值，及犯後坦承竊盜犯行，態度良好，節省
    有限之司法資源等一切情狀，量處如主文所示之刑，並諭知
    易科罰金折算標準。
三、免訴部分：
  (一)公訴意旨另以：被告乙○○於98年1 月4 日凌晨1 時許，基
    於意圖為自己不法所有之犯意，以徒手開啟未上鎖之車門方
    式，先侵入丁○○停放於桃園縣中壢市○○街125 巷巷內之
    車號3T-2683 號自小貨車，竊取零錢37元得手，又接續以上
    開方式，侵入甲○○停放於同一巷內之車號1907-FU 號自小
    貨車內行竊，惟該車內並無財物而行竊未遂。嗣於同日凌晨
    2 時20分許，在桃園縣中壢市○○街137 巷58弄4 號前經巡
    邏員警發覺有異當場查獲，而悉上情，因認被告乙○○此部
    分所為涉犯刑法第320 條第1 項之竊盜罪嫌等語。
  (二)按案件曾經判決確定者，應諭知免訴之判決；又諭知免訴判
    決者，得不經言詞辯論為之，刑事訴訟法第302 條第1 款、
    第307 條分別定有明文。又所謂案件曾經判決確定者，應為
    免訴之判決，此項原則關於實質上一罪或裁判上一罪，均有
    其適用（最高法院著有88年度台上字第3802號判決意旨參照
    ）。
  (三)經查：
  1.被告乙○○於98年1 月4 日凌晨2 時20分許，意圖為自己不
    法之所有，基於竊盜之犯意，在桃園縣中壢市○○街137 巷
    58弄4 號前，利用阮鍾明妹所有停放該處之車號2639-KA 號
    自用小客車車門未鎖之便，徒手竊得車內零錢共新台幣37元
    後旋即放入長褲左邊口袋內得手（以下簡稱前案）。上開竊
    盜犯行，業經臺灣桃園地方法院檢察署檢察官以98年度偵字
    第1209號聲請簡易判決處刑，並經本院於98年2 月27日以98
    年度壢簡字第385 號判決判處有期徒刑3 月，如易科罰金，
    以新臺幣1000元折算1 日，並於98年4 月1 日確定等情，有
    臺灣高等法院被告前案紀錄表、本院98年度壢簡字第385 號
    刑事判決各1 份附卷可稽。本件被告乙○○被訴竊盜被害人
    丁○○及甲○○之犯行，與前案之竊盜犯行，均係基於單一
    犯意，在時間、場所密接之情形下，實行同一構成要件，雖
    有數名被害人，惟因被告僅有一接續行為，係一行為侵害數
    法益，為同種想像競合犯，應認具有裁判上一罪關係。
  2.綜上所述，本件被告乙○○被訴於98年1 月4 日竊盜被害人
    丁○○及甲○○部分，與前案係屬同一案件，自為前案之確
    定判決效力所及，故公訴人就此同一案件向本院起訴，依上
    開法條說明，自應諭知免訴之判決，並不經言詞辯論為之。
據上論斷，應依刑事訴訟法第273 條之1 第1 項、第299 條第1
項前段、第302 條第1 款，刑法第320 條第1 項、第47條第1 項
、第62條前段、第41條第1 項前段，刑法施行法第1 條之1 第1
項、第2 項前段，判決如主文。
本案經檢察官黃怡菁到庭執行職務。
中    華    民    國    98    年    9     月    30    日
                        刑事庭  法  官  鍾雅蘭
以上正本證明與原本無異。
如不服本判決，得自收受送達之翌日起10日內向本院提出上訴狀
（應附繕本），其未敘述上訴理由者，應於上訴期間屆滿後20日
內補提理由書狀於本院，上訴於臺灣高等法院。
                                書記官  楊郁馨
中    華    民    國    98    年    9     月    30    日
附錄本案論罪科刑法條：
中華民國刑法第320條
意圖為自己或第三人不法之所有，而竊取他人之動產者，為竊盜罪
，處五年以下有期徒刑、拘役或五百元以下罰金。
意圖為自己或第三人不法之利益，而竊佔他人之不動產者，依前項
之規定處斷。
前二項之未遂犯罰之。


司法院資訊處製作；財團法人民間司法改革基金會備份。
